臺灣板橋地方法院刑事裁定　　　　　　 96年度交聲字第304號
原處分機關　交通部公路總局臺北區監理所
異　議　人　乙○○
上列異議人因違反道路交通管理處罰條例案件，對於交通部公路
總局臺北區監理所於民國96年3 月6 日北監營裁字裁40-A5I9037
86號所為之裁決處分（原舉發案號：臺北市政府警察局北市警交
大字第A5I903786 號），聲明異議，本院裁定如下：
    主  文
異議駁回。
    理  由
一、原處分意旨略以：本件受處分人即異議人於民國（下同）96
    年1 月11日18時56分許，駕駛車號5L-957號營業小客車，行
    經臺北市○○路與市○○道路口時，因「不服從交通勤務警
    察或依法令執行交通指揮、稽查任務人員之指揮」之違規，
    經臺北市政府警察局大同分局執勤員警攔停舉發，嗣異議人
    不服，於同年月25日向臺北市政府警察局交通警察大隊提出
    陳述，經該單位函轉原舉發機關後查處無誤，原處分機關爰
    依道路交通管理處罰條例第60條第2 項第1 款之規定，裁處
    異議人罰鍰新臺幣（下同）900 元，並依同條例第63條第1
    項第1 款（原處分漏載第1 款）之規定，並記違規點數1點
    。
二、聲明異議意旨略以：伊駕駛5L-957號計程車，至鐵路車站左
    迴轉，車行已過半，義交指揮才說不可，再叫交通警察過來
    ，且此路口並沒有禁止左轉或迴轉標示等語云云，請求撤銷
    原處分。
三、按汽車駕駛人，駕駛汽車有不服從交通勤務警察或依法令執
    行交通指揮、稽查任務人員之指揮或稽查，而道路交通管理
    處罰條例第2 章各條無處罰之規定者，處900 元以上1800元
    以下罰鍰；另按汽車駕駛人有第60條第2 項第1 款情形者，
    除依原條款處罰鍰外，並記違規點數1 點，道路交通管理處
    罰條例第第60條第2 項第1 款、第63條第1 項第1 款分別定
    有明文。
四、經查：
（一）本件異議人即受處分人乙○○確曾於96年1 月11日18時56
      分許，駕駛車號5L-957號營業小客車，行經臺北市○○路
      與市○○道路口時，因「不服從交通勤務警察或依法令執
      行交通指揮、稽查任務人員之指揮」之違規，經臺北市政
      府警察局大同分局執勤員警攔停舉發，嗣異議人不服，於
      同年月25日向臺北市政府警察局交通警察大隊提出陳述，
      經該單位函轉原舉發機關後查處無誤，原處分機關爰依道
      路交通管理處罰條例第60條第2 項第1 款之規定，裁處異
      議人罰鍰900 元，並依同條例第63條第1 項第1 款（原處
      分漏載第1 款）之規定，並記違規點數1 點，此有臺北市
      政府警察局北市警交大字第A5I903786 號舉發通知單、臺
      北市政府警察局交通警察大隊函、臺北市政府警察局大同
      分局函、交通部公路總局臺北區監理所北監營裁字裁40-A
      5I903786號裁決書各1 紙在卷可稽。
（二）雖異議人以：「伊在路口左迴轉，但是路口的標誌是明確
      禁止右轉，是可以左轉，伊車子已經轉一半，義交將伊攔
      下，地上路標是可以左轉」等語置辯，惟異議人確有不服
      從交通勤務警察或依法令執行交通指揮、稽查任務人員之
      指揮之違規事實，業經證人即本件之舉發員警陳德威到庭
      具結證稱：「（問：本案是否有印象？）有，那個地方沒
      有禁止迴轉與禁止左轉標誌，當天我們有替代役及義交站
      在那個路口，後來聽到無線電呼叫我才過去支援，我到場
      的時候有看到義交站在計程車的正前方，我有詢問義交與
      替代役是何種情形，但是他們跟我說當時有塞車，所以禁
      止異議人迴轉，我到場也有請異議人往前直開，但是異議
      人仍然執意要迴轉，所以我就把他攔下來，開不服從執勤
      警察指揮稽查的罰單。（問：如果路口在塞車異議人仍要
      迴轉，其有何影響？）因為那個地方塞車的話，迴轉過去
      的話就會堵在人行道上，行人就沒有辦法通行。... 那時
      異議人只是平行而已，車頭只有剛轉，沒有完全迴轉過去
      ，我就請他直行，而且我有明確告訴他，當天在場也有義
      交可以做證，我確實有請他要直走，我回去也有問替代役
      ，他說也有告訴異議人，因為塞車請他不要迴轉。」等語
      明確（見本院96年4 月20日訊問筆錄第2 、3 頁）。且證
      人甲○○○○與異議人間，非親非故，亦無怨隙，彼此毫
      不相識，衡情證人陳德威應無設詞攀誣，或虛構違規事實
      以陷害異議人之道理。況警員執行公務時，本身即受有行
      政懲處責任之監督，且其到庭具結作證，更係以刑事責任
      擔保其證言之真實性，故證人甲○○○○之上開證述內容
      ，以及其所紀錄舉發之本件違規事實，經核尚無不可採信
      之處。是異議人於前揭時、地，確有上述之違規事實，應
      堪認定。
（三）基此，本件受處分人即異議人乙○○雖否認有何不服從交
      通勤務警察或依法令執行交通指揮、稽查任務人員之指揮
      之違規行為，然異議人僅空言置辯，並未就其無違規之事
      實，提供任何可資調查之事證，以佐證其所辯之內容，且
      經核亦無任何證據足資證明本件執勤警員確有捏造事實違
      法取締之情事，故證人甲○○○○本其維護交通秩序、安
      全職責所為之本件舉發，自屬可信。是異議人於前開時、
      地，確有不服從交通勤務警察或依法令執行交通指揮、稽
      查任務人員之指揮違規行為，應無疑問。
五、綜上所述，本件異議人即受處分人乙○○違規事證明確，原
    處分機關爰依道路交通管理處罰條例第60條第2 項第1 款，
    及同條例第63條第1 項第1 款之規定，並參酌違反道路交通
    管理事件統一裁罰基準表之規定，裁處異議人900 元之罰鍰
    ，並記違規點數1 點，核無違誤。從而，異議人之異議為無
    理由，應予駁回。
六、據上論斷，應依道路交通管理處罰條例第87條第2 項，道路
    交通案件處理辦法第19條，裁定如主文。
中　　華　　民　　國　　96　　年　　5 　　月　　3 　　日
                      交通法庭  法　官  吳幸娥
以上正本證明與原本無異
如不服本裁定應於送達後5日內向本院提出抗告狀
                                書記官　洪惠玲
中　　華　　民　　國　　96　　年　　5 　　月　　3 　　日
